# 关于预定可使用状态

提问人：cherishfei 时间：2019-01-29 18:32:08
陈版及各位大侠！
请教个固定资产转固时点的问题，公司进口一套产线，安装由国内安装公司安装，安装过程会由国外供应商指导，安装完毕后与安装公司签订验收报告；安装完毕由国外供应商提供试运行指导（主要是设备性能及生产状态），试运行（一般为 1 个月）结束后公司出具验收单给国外供应商。公司在试运行期间已生产出了正常售价的产品并对外销售。请问达到预定可使用状态的时点是试运行结束，还是正常售价产品的完工日期，还是两个日期孰早？谢谢

回答人：chenyiwei
如果 1 个月的试运行期限是符合行业惯例的，则以试运行结束作为达到预定可使用状态的标志。